臺灣板橋地方法院刑事判決　　　　　　　　　　　　九十二年度簡上字第四六五號
　　上　訴　人
　　即　被　告　甲○○
右列上訴人因竊盜案件，不服本院九十二年度簡字第二二九六號中華民國九十二年十
月十三日第一審判決（聲請案號：九十二年度偵字第一四六五五號），提起上訴，本
院管轄之第二審合議庭判決如左：
    主  文
上訴駁回。
    事  實
一、甲○○意圖為自己不法之所有，於民國九十二年八月一日零時許，在臺北縣三重
    市○○街二一巷四十八弄七號旁，趁四下無人注意之際，以自備之不明物品及
    拆卸線路之方式，著手竊取丙○○所有車牌號碼為ＢＫＹ─三三八號之重型機車
    乙部，惟於尚未得手之際，即為丙○○在家中聽聞試圖發動其機車之聲音出而察
    看發覺上情，乃即予阻止並報案查獲。
二、案經臺北縣警察局三重分局報告臺灣板橋地方法院檢察署檢察官偵查起訴。
    理  由
一、訊之被告甲○○對於右揭時地為警查獲之事實固坦承不諱，惟矢口否認有何竊盜
    犯行，並以係因友人鄭富文積欠手機及三千元現金，乃至現場坐在機車上等鄭富
    文返家，並無偷車之意圖云云，資為置辯。經查：
  (一)證人丙○○結證指稱其所有之上開機車裝有暗鎖，鎖上以後即無法發動，在鎖上
    之情形下如欲試圖發動會發出特殊之聲音，案發當時其即係因在家中聽聞此特殊
    之聲音，乃與證人鄭中傑出而察看，發現被告頭戴安全帽坐在上開機車上，且身
    體彎下不知在引擎處作什麼，而被告見證人等出現後即起身並有拔出鑰匙之動作
    ，嗣經檢查結果該機車鑰匙孔有遭撬開痕跡，電源線被拔起，且腳踏發動踏板亦
    已打開等語（參偵查卷第八頁、第二十九頁背面至第三十頁），核與當時在場之
    證人鄭中傑所為之證述一致（參偵查卷第六頁至第七頁、第三十頁），復有贓物
    認領保管收據附卷可稽，是由其二人所述聽聞該機車發動聲響及嗣後所見被告坐
    在機車上、機車鑰匙孔遭撬開、電源線被拔起及腳踏發動踏板已打開等情狀以觀
    ，已足認定被告當時有擅自發動上開機車之行為。
  (二)被告雖辯稱並未試圖發動該機車，且查獲當時並未自伊身上起獲任何竊車工具，
    而伊係因與鄭富文之家長不合，又不確定鄭富文當時是否在家，乃至鄭富文住處
    巷口而坐在上開機車上等待云云。惟證人丙○○、證人鄭中傑與被告並無素怨，
    衡情應無故為誣攀之理，堪認所述應係據實以陳。且鄭富文係現役軍人，被告當
    時並不知鄭富文是否休假，亦未與其約定見面，此經被告自陳在卷，然被告既欲
    要求鄭富文清償借款及歸還手機，卻未事先與鄭富文相約或至鄭富文家中探訪，
    在其不知鄭富文是否在家或當天是否會自服役單位放假返家之情形下，焉有逕自
    於深夜枯坐機車上等待鄭富文之理？此與常情顯有相悖，已難遽信屬實。再者被
    告遭查獲時係單獨一人頭戴安全帽坐在前開機車上，此亦為被告是認無訛，雖其
    辯稱係因在釣蝦場酒醉，不方便自己騎車而由友人載至現場，且因拿在手上不便
    ，故在現場時將安全帽戴在頭上云云，惟被告未能指明所稱友人之年籍供本院傳
    喚調查，空口置辯是否實在已足存疑；況茍其確在釣蝦場酒醉以致無法騎乘機車
    ，按理自應返家或至他處休息，又何有仍在不知鄭富文是否休假之情形下未經相
    約即自行前往現場等人之可能？另本件固未當場扣獲相關工具，然本件查獲時間
    為深夜，自不能排除被告係在驟遭查覺後，趁證人二人尚未靠近前即藉天色黑暗
    之掩護而將工具向較遠之處丟棄，致證人及隨後據報到場之警員未能發覺之可能
    性；且本件證人證述當時所見情形係屬實情，業如前述，已足資為不利被告之證
    據，其證據力尚不因未扣得作案工具而受影響。被告既無法對其深夜頭戴安全帽
    乘坐於上開機車之緣由為合理說明，則其所辯諒係事後圖卸之詞，無足採信。
  (三)綜上，本件綜合證人證述係因聽聞試圖發動該機車之特殊聲響乃出而查看，發覺
    被告坐在機車上，且身體彎下在引擎處，而被告見證人等出現後即起身並有拔出
    鑰匙之動作，嗣經檢查結果該機車鑰匙孔有遭撬開痕跡，電源線被拔起，且腳踏
    發動踏板亦已打開等情，及被告深夜逗留現場並頭戴安全帽坐在上開機車上，復
    無法為合理解釋之狀況相互以參，堪認被告係基於為自己不法所有之意圖，至現
    場趁四下無人注意之際，以自備之不明物品及拆卸線路之方式，著手竊取丙○○
    所有之車號ＢＫＹ─三三八號重型機車乙臺，並頭戴安全帽以利發動成功後迅速
    駛離，惟於尚未得手之際，即為丙○○聽聞試圖發動機車之聲音出而察看發覺上
    情。是以本件事證明確，被告犯行堪為認定，應予依法論科。
二、按被告將機車鑰匙孔撬開、電源線拔起並打開腳踏發動踏板，已開始著手於竊盜
    之行為，然尚未得手即遭查獲而未遂，核其所為，係犯刑法第三百二十條第三項
    、第一項之竊盜未遂罪。其已著手竊盜之行為然未生該項犯罪之結果，為未遂犯
    ，應依刑法第二十六條前段之規定按既遂之刑減輕之。原審以被告犯行明確，依
    刑事訴訟法第四百四十九條第一項前段、第四百五十四條第二項、刑法第三百二
    十條第三項、第一項、第二十六條前段、刑法第四十一條第一項前段、罰金罰鍰
    提高標準條例第一條前段、第二條，量處拘役二十日，並諭知如易科罰金以三百
    元折算一日，其認事用法，核無不合，量刑亦屬妥適。被告上訴意旨指摘原判決
    違誤，求予撤銷改判，為無理由，應予駁回。
據上論斷，應依刑事訴訟法四百五十五條之一第一項、第三項、第三百六十八條，判
決如主文。
本案經檢察官乙○○到庭執行職務。
中      華      民      國      九十三      年      三    月    十二    日
                              臺灣板橋地方法院刑事第五庭
                                  審判長法  官  林  春  長
                                        法  官  崔  玲  琦
                                        法  官  楊  博  欽
右正本證明與原本無異
本件不得上訴
                                        書記官  曾  美  滋
中      華      民      國      九十三      年      三    月十二    日
附錄本案論罪科刑法條全文：
中華民國刑法第三百二十條
  意圖為自己或第三人不法之所有，而竊取他人之動產者，為竊盜罪，處五年以下有
  期徒刑、拘役或五百元以下罰金。
  意圖為自己或第三人不法之利益，而竊佔他人之不動產者，依前項之規定處斷。
  前二項之未遂犯罰之。
